【裁判字號】    97,基小,675
【裁判日期】    970422
【裁判案由】    給付交通費
【裁判全文】
臺灣基隆地方法院小額民事判決         97年度基小字第675號
原      告  甲○○
被      告  丙○○
訴訟代理人  乙○○
上列當事人間請求給付交通費事件，本院於民國97年4月8日言詞
辯論終結，判決如下：
    主  文
被告應給付原告新臺幣貳仟壹佰伍拾伍元。
原告其餘之訴駁回。
訴訟費用新臺幣壹仟元，由被告負擔新臺幣壹佰參拾陸元，餘由
原告負擔。
本判決原告勝訴部分得假執行。
    事實及理由要領
一、原告起訴主張：被告於民國96年12月23日14時50分左右，駕
    駛車號6870－QN號自用小客車，沿臺北市○○區○○路 3段
    由北往南方向行駛，行經同路段250巷前152號燈桿時，因未
    靠右行駛而不慎撞及對向車道由原告駕駛所有之車號CA－39
    06號自用小客車（下稱系爭車輛），造成系爭車輛受損而送
    修理廠維修，雖經修理完畢，但兩造因修理廠對於維修項目
    無法提供 1年的保固而未能達成和解，原告迄今無法領取系
    爭車輛使用，被告自應賠償原告自系爭車輛損壞修繕起，至
    本件訴訟終結即同年 4月底期間，因無法使用該車而需額外
    支出每月新臺幣（下同） 4,000元之交通費用，為此依侵權
    行為之法律關係提起本件訴訟，請求被告給付16,000元。
二、被告抗辯：被告確於前揭時間、地點，因駕車不慎撞及原告
    所有之系爭車輛，而系爭車輛於97年1月8日送修，已於同年
    20日修復完畢並通知原告領取，被告固應負擔原告於上開維
    修期間支出之交通費用，但因原告堅持修理廠須提供 1年保
    固期未果，以致於迄今仍未領取系爭車輛，故原告於修復完
    畢後所支出之交通費應非被告之責，且原告僅提出97年 3月
    間之交通支出憑證，尚未能證明前述修理期間確有支出交通
    費用。
三、按因故意或過失不法侵害他人權利者，負損害賠償責任；損
    害賠償，除法律另有規定或契約另有訂定外，應以填補債權
    人所受損害及所失利益為限，民法第184條第1項前段、第21
    6條第1項分別定有明文。原告主張被告於前揭時間、地點駕
    駛車號6870－QN號自用小客車，因未靠右行駛不慎撞及對向
    由原告駕駛之系爭車輛，造成該車左前車頭毀損而於97年 1
    月 8日送修，經修車廠於同年月20日告知已修復完成可領取
    系爭車輛等事實，為兩造所不爭執，並據原告提出臺北市政
    府警察局士林分局交通分隊A3類道路交通事故調查表、道路
    交通事故現場圖等件影本為證，被告對原告應負侵權行為損
    害賠償責任，應可認定。然原告主張被告應賠償原告因兩造
    迄今未能達成和解，無法簽立和解書據以向修車廠領車使用
    ，至今每月需支出 4,000元之交通費用，為被告所否認，經
    查：
  (一)系爭車輛因被告過失行為造成之毀損已於97年 1月20日修復
    完畢，足認被告已依民法第213條第1項規定回復原狀，原告
    主張被告對於維修項目應提供 1年保固期，並非損害賠償之
    債之原則及範圍，原告因保固條件之爭執而未能即時取車使
    用需另行支出交通費部分，自不得請求被告賠償，應認原告
    得向被告請求賠償交通費用之期間，以系爭車輛因車禍受損
    即96年12月23日起至97年1月20日共29天為限，始為合理。
  (二)原告主張其自系爭車輛受損起迄今並無工作，所支出之交通
    費多用於外出訪友、購物及往返其位於臺北市及臺北縣萬里
    鄉之住處，每月車資為 4,000元，固提出購票證明、收據數
    紙為證，依其所提出之單據，均係發生於97年 3月25日至同
    年4月5日之間，就上開車輛受損修復完畢期間未能提出任何
    單據供本院參酌，且就系爭車輛使用目的及支出數額，亦未
    進一步舉證說明其必要性及合理性，顯未盡舉證之責任。惟
    按當事人已證明受有損害而不能證明其數額或證明顯有重大
    困難者，法院應審酌一切情況，依所得心證定其數額，民事
    訴訟法第222條第2項定有明文。被告應負擔原告於系爭車輛
    受損維修期間之交通費用，已如前述，本院斟酌原告於系爭
    車輛受損維修期間確有搭乘其他交通工具之必要，及乘坐大
    眾運輸工具未必能取得收據等情，而原告自承其在車禍發生
    前即無業迄今，因此參酌行政院主計處公布之95年家庭收支
    調查報告中，就平均每戶家庭收支按經濟戶長行業別統計結
    果，其中「無業者」於該年度之「運輸及通訊」部分支出為
    27,124元，有該調查報告附表在卷可參，依上開金額據以核
    算，原告得向被告請求賠償系爭車輛受損修理期間之必要交
    通費用應為2,155元（27,124元×29/365＝2,155元，元以下
    四捨五入，以下同）。
四、從而，原告基於侵權行為之法律關係，請求被告給付之交通
    費用在 2,155元範圍內，為有理由，逾此範圍之請求，即屬
    無據，應予駁回。
五、本件係依小額訴訟程序之判決，被告敗訴部分，依民事訴訟
    法第436條之20規定，應依職權宣告假執行。
六、本件訴訟費用額即第1審裁判費1,000元，由被告負擔22分之
    3即136元，其餘由原告負擔。
中    華    民    國    97    年    4     月    22    日
                  基隆簡易庭法  官  陳湘琳
以上正本係照原本作成。
對於本件判決如有不服，應於收受送達後20日內向本院提出上訴
書狀，上訴於本院合議庭，並按他造當事人之人數附具繕本。
當事人之上訴，非以判決違背法令為理由不得為之，上訴狀應記
載上訴理由，表明下列各款事項：
(一)原判決所違背之法令及其具體內容。
(二)依訴訟資料可認為原判決有違背法令之具體事實。
中    華    民    國    97    年    4     月    22    日
                            書記官  張宏賓


司法院資訊處製作；財團法人民間司法改革基金會備份。
